# 投资损失确认

提问人：孤独侠 时间：2020-02-25 22:02:44
请问A公司占B公司25%的股权，有重大影响，按权益法核算。A公司尚未出资，有借款给B公司（A公司作为其他应收款），请问B公司亏损，A公司是否确认投资损失，如果确认，那账务如何处理？是否作为其他应收款抵减项目。谢谢

回答人：chenyiwei
要明确该笔借款是正常的往来款，还是属于“其他实质上构成对被投资单位净投资的长期权益”。后者通常是指长期应收项目。比如，企业对被投资单位的长期债权，该债权没有明确的清收计划、且在可预见的未来期间不准备收回的，实质上构成对被投资单位的净投资。
如果不属于“其他实质上构成对被投资单位净投资的长期权益”，则当承担被投资公司亏损导致长期股权投资减记至零后还有未确认的超额亏损时，不继续冲减该项往来款，但需对该项债权谨慎计提准备。
如果属于，则当承担被投资公司亏损导致长期股权投资减记至零后还有未确认的超额亏损时，可以继续冲减该项债权的账面价值，并借记投资收益。